# 求助陈版主::关于未签具体金额合同的费用以及未签合同的费用

提问人：lcx2456 时间：2020-08-19 07:46:00
1.A公司租B公司房子，但是一直未签合同，A将房子转租后，每年确认租金收入，但是没有租金成本，是否每年需要预估租金成本，以什么金额去预估？到了第 5 年，租金费用前 5 年定下来了，是否需要调整以前年度损益？还是 5年费用都入在当年确定的时候？
2.A的房子请物业公司管理，但是合同中没有注明明确的价格，需要请第三方审计审计管理费的金额，但是也没规定多久做一次审计，企业是否需要每个月预估管理费，企业目前是明确知道付多少的时候才做这个费用，但是可能2 年才做一次审价。这个需要调整以前年度损益？
3.A帮B管理房子，但是又委托C管理房子，合同规定了金额，收取B管理费，支付C管理费，但是管理费最终也是由第三方审计审计的，公司将80%已支付的金额在支付的时候确认费用，但是20%部分一直等审计结束支付的时候才确认，这个是否应该按照合同金额每个月确认费用，最终审计的时候再调整差额？

回答人：chenyiwei
1 、此问题你前段时间已经咨询过，请看相关帖子的回复。
2 、企业是否需要每个月预估管理费（根据当时可获得的信息进行合理、谨慎的估计）并预提入账。后续审计确定的费用金额与原暂估有差异的，按会计估计变更处理。不调整前期损益。
3 、基本可以这样理解。暂估费用金额应为全额，不是仅为其中的80%部分。